【裁判字號】    98,上訴,940
【裁判日期】    980826
【裁判案由】    違反毒品危害防制條例
【裁判全文】
臺灣高等法院臺中分院刑事判決         98年度上訴字第940號
上  訴  人
即  被  告  甲○○
                    現於臺灣臺中監獄苗栗分監執行
                    現於臺灣臺中監獄
選任辯護人  張智宏律師
上列上訴人因違反毒品危害防制條例案件，不服臺灣苗栗地方法
院97年度訴字第636號中華民國98年3月17日第一審判決（起訴案
號：臺灣苗栗地方法院檢察署97年度偵字第2484號、第2092號、
第2504號、第2930號，移送併辦案號：97年度偵字第4569號），
提起上訴，本院判決如下：
    主    文
原判決撤銷。
甲○○共同販賣第一級毒品，累犯，處有期徒刑拾伍年肆月，扣
案如附表二編號8所示之物沒收銷燬，附表二編號6、7 所示之物
均沒收。
    犯罪事實
一、甲○○前於民國92、93年間，分別因毒品、偽造文書、贓物
    等案件，經法院判處有期徒刑5月、8月、6月、6月確定，嗣
    經定執行刑為1年11月，於94年7月15日縮短刑期假釋出監，
    復經撤銷假釋執行殘刑，於95年5月9日執行完畢。詎不知悔
    改，緣戊○○（經原審判決確定）意圖營利，分別基於販賣
    第一級毒品海洛因、第二級毒品安非他命之犯意，先後於如
    附表一編號1、2、3、5、6所示時、地及方式，販賣海洛因
    、安非他命予A、劉玉雯、己○○、管通成、甲○○等人。
    其間，甲○○常載送戊○○前去交易毒品買賣（此部分不在
    起訴範圍）。其後己○○於97年5月23日以其0000000000 號
    行動電話撥打戊○○之0000000000號行動電話，雙方談妥以
    1千5百元買賣海洛因2小包，其時甲○○與戊○○在一起，
    知悉戊○○與己○○之毒品買賣交易，甲○○乃與戊○○共
    同基於意圖營利以販賣第一級毒品海洛因之犯意聯絡，由戊○○於當日即先交付海洛因2小包予甲○○，交待於己○○
    南下交易毒品時，若未遇戊○○，即由甲○○逕交付海洛因
    2小包給己○○以完成海洛因買賣之交易。嗣於97年5月26
    日己○○騎機車自新竹南下竹南進行交易，因找不到戊○○
    ，即於同日13時、15時許，先後以其0000000000號行動電話
    撥打予甲○○之0000000000號行動電話，告知要找珠姊（即
    戊○○），甲○○知道己○○是要找戊○○購買海洛因，惟
    因其後甲○○亦聯繫不上戊○○，即於同日16時許，以其所
    有之0000000000號行動電話告知己○○，說「珠姊有放東西
    在我這裡」等語，再與之相約在甲○○之住處前交易，於同
    日16時45分許，以1500元之代價販賣上開2小包海洛因予己○○，己○○要求先給付800元，賒欠700元，而於甲○○已
    交付2小包海洛因予己○○後，己○○正欲交付800元現金時
    ，即當場為海巡人員查獲（即附表一編號4之販賣海洛因）
    ，並扣得己○○丟棄在排水溝之上開2小包海洛因、如附表
    三編號7所示之行動電話、及如附表三編號3至5所示之物。
二、案經苗栗縣警察局頭份分局、臺中縣警察局豐原分局報告暨
    行政院海岸巡防署中部地區巡防局第三海岸巡防總隊移請臺
    灣苗栗地方法院檢察署檢察官偵查起訴及移送併案（戊○○
    部分）審理。
    理  由
壹、證據能力部分
一、按被告以外之人於審判外之言詞或書面陳述，除法律有規定
    者外，不得作為證據；又被告以外之人於偵查中向檢察官所
    為之陳述，除顯有不可信之情況者外，得為證據，刑事訴訟
    法第159條第1項、第159條之1第2項分別定有明文。是該未
    經被告詰問之被告以外之人於偵查中向檢察官所為之陳述，
    除顯有不可信之情況者外，係屬有證據能力，但為未經完足
    調查之證據。當事人對於詰問權既有處分之權能，則此項詰
    問權之欠缺，非不得於審判中由被告行使以補正，而完足為
    經合法調查之證據，最高法院96年度臺上字第1870號判決意
    旨可資參照。經查，證人己○○於偵查中之結證雖係被告以
    外之人於審判外之陳述，然渠於偵查中以證人身分具結所為
    之證言，合於法定要件，且核渠係於毒品交易被當場查獲後
    ，經警詢後即送檢察官訊官，初為事發，案發經過印象明確
    ，未經狡飾，且未有不當取證情事，其陳述時之外在環境及
    情況，並無顯不可信之情況，又證人己○○嗣後亦經原審傳
    喚到庭行交互詰問，以供被告行使在場權、對質權、詰問權
    及詢問權，用以確保被告之反對詰問權，是證人證人己○○
    於偵查中之結證供述，已補正為完足之證據，應具有證據能
    力。
二、次按被告以外之人於檢察事務官、司法警察官或司法警察調
    查中所為之陳述，與審判中不符時，其先前之陳述具有較可
    信之特別情況，且為證明犯罪事實存否所必要者，得為證據
    ，刑事訴訟法第159條之2定有明文。而此所謂「與審判中不
    符」，係指該陳述之主要待證事實部分，自身前後之供述有
    所不符，導致應為相異之認定，此並包括先前之陳述詳盡，
    於後簡略，甚至改稱忘記、不知道或有正當理由而拒絕陳述
    （如經許可之拒絕證言）等實質內容已有不符者在內。而所
    謂「較有可信之特別情況」，應就前後陳述時之各種外部情
    況進行比較，以資決定何者外部情況具有可信性，所稱之「
    外部情況」，一般應考量：(1)證人作證時間之間隔：即證人
    之陳述是否係在記憶猶新之情況直接作成；(2)有意識的迴避
    ：即證人先前陳述時若被告未在場，證人直接面對詢問警員
    所為陳述應較為坦然；(3)受外力干擾：即證人單獨面對司法
    警察（官）所為之陳述，程度上較少會受到強暴、脅迫、詐
    欺、利誘或收買等外力之影響，其陳述應較趨於真實；(4)事
    後串謀：即證人對警察描述其所目睹情形，因較無時間或動
    機去編造事實，客觀上亦較難認與被告間有勾串情事，其陳
    述具有較可信性；(5)警詢時有無辯護人、代理人或親友在場
    ：如有上開親誼之人在場，自可期待證人為自由從容之陳述
    ，其證言之可信度自較高；(6)警詢所製作之筆錄記載是否完
    整：如上開筆錄對於犯罪之構成要件、犯罪態樣、加重減輕
    事由或起訴合法要件等事實或情況，均詳實記載完整，自可
    推定證人之陳述，與事實較為相近，而可信為真實。故證人
    之陳述係在上開特別可信之情況下所為，則虛偽陳述之危險
    性不高，雖係審判外之陳述，或未經被告反對詰問、對質，
    仍得承認其有證據能力。查本案證人己○○於警詢及偵查中
    已明確證述被告甲○○共同販賣海洛因予其之情事，於原審
    則翻異前詞否認上情，是其等於上開警詢中之證述（見97年
    度他字第166號卷第57-65）與原審之證述，已有前後陳述不
    一致之情形存在，本院審酌其於警詢中之證述係於查獲當日
    所陳，距離被告甲○○販賣海洛因予其之時間較近，證人當
    時記憶自較深刻，可立即反應所知，不致因時隔日久而遺忘
    案情，亦較無來自被告或其他成員同庭在場之壓力，或事後
    編造、串謀而故為迴護被告之機會；且該警詢筆錄之製作，
    並未發現有何違法取供情事，與偵查中所供大致相符，因認
    上開證人於警詢中所為陳述應較其於本院審理時所為證述，
    具有可信之特別情況（至證人己○○於本院所述顯不實在，
    詳如後述），且為證明被告甲○○犯罪事實存否所必要，應
    有證據能力。另證人即共同被告戊○○於原審證述被告甲○○有共同參與本件於97年5月26日販賣海洛因予己○○之行
    為，惟其本院翻異前詞，否認被告甲○○有共同販賣海洛因
    之分擔行為，另其於原審所證稱之交易時間明顯有誤記情形
    （詳下述），其於本院則翻異前詞，否認被告甲○○有共同
    販賣海洛因之分擔行為。因審理中之詰問、對質，涉及當事
    人之攻防，非必然對證人於警詢所供各節為全面性之詰問、
    對質，以致警詢所供各節未必全然於審理中再次證述呈現。
    證人共同被告戊○○前於警詢中就其於97年5月6日以000000
    0000號行動電話撥打給被告甲○○0000000000號行動電話之
    通訊監察譯文內容，說明係其向被告甲○○調送毒品之陳述
    ，因足以供為證明戊○○與被告甲○○間原即有共犯關係存
    在之情況證據，即為證明被告犯罪所必要，且亦具可信性（
    有通訊監察譯文可憑，且被告甲○○亦自承常載送戊○○前
    去交易毒品，詳下列論證），自得為證據。
三、再按現行刑事訴訟法為保障被告之反對詰問權，排除具有虛
    偽危險性之傳聞證據，以求實體真實之發見，於該法第159
    條第1 項明定被告以外之人於審判外之言詞或書面陳述，除
    法律有規定者外，不得作為證據。而刑事訴訟法第159 條之
    1 至159 條之4 有傳聞法則之例外規定，且被告以外之人於
    審判外之陳述，雖不符前4 條之規定，而經當事人於審判程
    序同意作為證據，法院審酌該言詞陳述或書面陳述作成時之
    情況，認為適當者，亦得為證據；當事人、代理人或辯護人
    於法院調查證據時，知有第159 條第1 項不得為證據之情形
    ，而未於言詞辯論終結前聲明異議者，視為有前項之同意，
    刑事訴訟法第159 條之5 定有明文。本案以下所引用之其他
    被告以外之人於審判外之陳述（含書面陳述），業經本院於
    準備程序及審理時予以提示並告以要旨，且各經檢察官、被
    告及辯護人表示意見，迄於言詞辯論終結前，均未主張有刑
    事訴訟法第159 條第1 項不得為證據之情形，是應視為同意
    作為證據，且經本院審酌後，無取得證據違法、欠缺供述之
    任意性或證據證明力顯然偏低等不適當之情形，認均有證據
    能力，合先敘明。
貳、實體部分
一、訊據上訴人即被告甲○○（下稱被告甲○○）矢口否認有如
    前揭犯罪事實即附表一編號 4所示共同販賣海洛因予己○○
    之犯行，辯稱：伊當日並無受共同被告戊○○所託將海洛因
    2小包交給己○○，亦無向己○○收取現金800元，扣案之海
    洛因 2小包並非伊所交付，伊與己○○被海巡署查獲當時，
    是與己○○站在外面聊天云云。經查：
  (一)被告甲○○於97年 5月26日與己○○為海洛因毒品交易行為
    前，即常與共同被告戊○○在一起，不僅常代戊○○接聽戊○○所使用之0000000000號行動電話以聯絡毒品交易事宜，
    並常載送告戊○○送貨交易毒品：
    1.被告甲○○於警詢、偵查自承：伊常載送共同被告戊○○
      送毒品給購買毒品的人等語（偵2504P14、29）
    2.依卷附由共同被告戊○○於97年5月6日以0000000000號行
      動電話撥打給被告甲○○0000000000號行動電話之通訊監
      察譯文顯示：「Ａ（指戊○○）：你女的還幾個？Ｂ（指
      甲○○）二個。Ａ：我等等過去拿。Ｂ：好。Ａ：去哪裡
      ？Ｂ：下竹南加油站這邊。」等語（97監15號卷第10頁）
      ，而就此通話內容，共同被告戊○○於警詢即供稱：「是
      我問他那裡還有多少一級毒品海洛因的意思」、「是我朋
      友要海洛因，我叫他拿過來」等語（97偵2484號卷第14）
      。另被告於偵查自承渠最近一次施用海洛因，是97年5月
      24 日在家裡施用等語（97偵2504號卷第26頁）；最近一
      次曾向戊○○買海洛因，係97年5月23日買1包1千元，其
      最近向「彬彬」買海洛因是97年4月8日至4月10日，買1萬
      元1.4克等語（97偵2504號卷第28頁）。可見被告甲○○
      本身即時常持有海洛因，以之對照上開97年5月6日渠與共
      同被告戊○○之通話內容以觀，顯見被告甲○○與共同被
      告戊○○間有調送毒品之情形。
    3.被告甲○○自承卷附通訊監察譯文內之97年5月23日3通戊○○所使用之0000000000號行動電話之通話係由其接聽對
      話（97監15號卷第44頁、原審卷第142頁第3-4行被告選任
      辯護人陳報之準備狀自承經檢視該3通電話錄音帶內容後
      ，確係被告所接聽）。而其中06時05分25秒之通話中，被
      告甲○○向對方稱珠姐在睡覺等語，可見被告確實有常與
      珠姐在一起，即使戊○○在睡覺時仍未離開（證人即共同
      被告戊○○於原審亦證稱：「甲○○都跟我在一起，己○○可能打電話給我不通，平常都有人打電話給我，甲○○
      可能幫我接。」等語，原審卷第178頁）。另06時35分36
      秒之通話中，被告與買家「志華」者對話，「志華」稱要
      拿一個，被告甲○○回稱伊人在家裡，「志華」則續稱要
      現在過去等語，而衡諸常情，一般正常物品之買賣，無須
      故隱而不用明語，則被告甲○○與「志華」明顯是為毒品
      交易。
    4.被告甲○○家中經警搜索時，於電話上盒子內有被起出分
      裝袋1包扣案，有搜索、扣押筆錄及被告甲○○之警詢筆
      錄可憑（97偵2504第8、19頁）。
  (二)97年5月26日下午16時45分許，己○○因事前與共同被告戊○○談妥購買毒品海洛因2小包1千5百元，而自新竹南下竹
    南，被告甲○○則係事前受戊○○囑付與證人己○○進行毒
    品買賣交易，二人當場為警查獲：
    1.證人己○○於警詢時證稱：「97年5月26日我與甲○○（
      綽號浩呆）交易毒品時遭警方當場逮捕，交易的毒品是海
      洛因，是警方在水溝中起獲的2小包，我以1500元的代價
      向甲○○購買，我跟他說先付800元給他，欠他700元以後
      再還，我是去他家門外打電話給他，由他出來將毒品交給
      我，我還來不及將錢交給甲○○就被逮捕，我今天是第一
      次向甲○○購買毒品，甲○○的手機是0000000000，我以
      前都是向珠姐（即戊○○）購買。」，並稱渠與珠姐（戊○○）之多次交易毒品，並非均由珠姐親自將交易的毒品
      給伊，有時是珠姐本人，有時是其他人等語（他166卷第
      58-60頁）；及於偵查中具結證稱：「97年5月26日之調查
      筆錄我有看過，有據實陳述，我是在97年5月26日下午3點
      用我的0000000000門號打電話給甲○○，他那時候在上班
      ，他4點下班打電話給我，他的電話是0000000000，他問
      我有沒有找到珠姐，因為之前我打給他只是問說珠姐在哪
      裡，他4點多打電話給我是說珠姐有放東西在他那裡，要
      我過去他家拿，我騎摩托車到他門口外，他下來後我們就
      站在門外聊天，聊很久他才拿出2包海洛因，說這2包1500
      元，我跟他說我身上只有800元，他說剩下用欠的沒關係
      ，就把那2包拿給我，我拿給他800，接著警察就出現，甲○○說是警察，我嚇到就把東西丟到水溝裡，我之前都是
      跟珠姐買海洛因。」等語明確（他166卷第80-81頁）。其
      於原審亦結證稱：甲○○曾交付海洛因給伊，是在被海巡
      署抓的那天，伊每次都是找戊○○，伊那天（即97年5月
      26日）找不到戊○○，也沒與戊○○講到話，就去找甲○○，戊○○曾跟我講說找不到她時，可以找甲○○，伊在
      97年5月26日被海巡署逮捕當天最早打電話給甲○○，是
      下午1點多，當時甲○○在家裡，伊問他是否可以找到戊○○，伊從新竹下來也是為了拿海洛因，後來伊人到了竹
      南，下午3點伊有打電話給甲○○，後來甲○○才說戊○○有交東西給他，叫他拿給伊等語（見原審卷第182-183
      、186、187頁）。其先後就如何與被告甲○○交易海洛因
      之聯絡方式、次數、交易方式、地點、價金、遭查獲之情
      形等細節均供證綦詳，並無矛盾之處。又證人己○○與被
      告甲○○為朋友關係，認識多年，素無仇恨過節等情，為
      被告甲○○所自陳（見原審卷第203-204頁），是證人己○○應無設詞誣陷被告甲○○之必要。
    2.又本件係由海巡署第三海岸巡防總隊會同相關單位持搜索
      票至甲○○之住處實施搜索前，經員警現地勘查發現搜索
      對象即被告甲○○正與一年輕男子（即己○○交易毒品，
      己○○左手接過海洛因，並以右手握800元欲交至甲○○
      之左手，經員警上前出示證件及搜索票表明來意時，己○○隨即將毒品丟棄於水溝內等情，業據證人即海巡署第三
      海岸巡防總隊參與本件查緝行動之丙○○於本院就本件查
      緝經過結證稱：我們根據跟監、對鐘玉珍的通信監察發現
      被告與鐘玉珍有相當的接觸。我們申請搜索票要去搜索時
      ，發現被告與一位李姓少年（本院按，指己○○）有毒品
      交易行為，被告發現我們時，李姓少年將毒品丟到水溝，
      毒品有查扣，作為本案之證據。當時我們有三輛小客車過
      去，我車停在被告他家的對面就有看到，被告交一包東西
      給李姓少年，李姓少年交錢給被告，我們看到之後，我們
      6、7人下車，部分人員進到被告家搜索，我與另二位同事
      去盤查被告，我們靠近要提示證件時，李姓少年就將被告
      交給他的東西丟到水溝裏，我們就請李姓少年取回來發現
      是 2包白色粉末，我們送檢後確定是海洛因，李姓少年身
      上我們有搜出 800元，被告身上有無搜出現款我忘記了，
      因為後來我們是將被告帶到被告的房間去搜索。我們過去
      時交錢交貨正在進行中，他們發現我們時，貨已經交給李
      姓少年，李姓少年的錢正要交，還沒有交。我們停車地點
      與李姓少年距離約10公尺左右。」等語（本院卷第93頁正
      、背面），核與證人己○○前揭證述被查獲之經過相符。
      此外，經警當場查獲之該2包扣案物經鑑驗後，確實檢出
      海洛因成分，有行政院衛生署草屯療養院鑑定書1紙在卷
      可佐（見偵2504卷第35頁），益徵證人己○○所述實屬可
      信。
    3.證人己○○雖於原審同一審判期日之嗣後翻異前詞，改稱
      ：當天扣案的2小包海洛因是伊從新竹帶下來的，當天甲○○沒有交海洛因給伊，伊忘記伊身上帶多少錢，被海巡
      署抓的時候錢還在伊身上，當時伊拿800元給甲○○是伊
      欠他的，是海巡署員警跟伊說甲○○供稱伊去他家賣贓物
      ，伊才想害甲○○，伊當天到甲○○家從頭到尾都在外面
      聊天云云。惟證人己○○翻供所言，除與前揭警詢、偵訊
      所供不符外，即其於原審亦證稱：我最早跟甲○○約的時
      候，是下午1點多打給他，當時他在家裡。我找戊○○是
      要麻煩她去幫我拿海洛因，我從新竹下來也是為了拿海洛
      因，我人已經到竹南了，甲○○才跟我說他找不到戊○○
      。」等語（見同卷第187、188、189頁）。核其同日前後
      所陳，顯已自相矛盾，翻供之真實性容有可疑，況經原審
      質之：「（問：你說海巡署的幹員跟你講甲○○誣賴你要
      賣贓物給他，所以你生氣，也說甲○○拿毒品給你？）是
      。（問：你到底有沒有贓物要賣給甲○○？）沒有。（問
      ：被查獲當天，你身上有沒有帶任何的贓物？）沒有。（
      問：你的住處裡面有沒有任何一件贓物？）沒有。（問：
      是賣海洛因的罪比較重，還是賣贓物的罪比較重？）賣毒
      品的罪比較重。（問：你既然說你身上、家裡沒有贓物，
      也沒有要賣贓物給甲○○，為什麼幹員這樣跟你講，你就
      會很生氣、很害怕，這個是說不通的？）因為我有竊盜前
      科，我現在在苗栗地檢這邊也有竊盜大概7、80條以上，
      那時候甲○○知道我專門在做什麼的，我當然會怕。（問
      ：在檢察官偵訊的時候，檢察官有沒有對你強暴、脅迫或
      恐嚇你一定要怎麼講？）他沒有恐嚇我。（問：你有什麼
      證據說你被查獲當天那2小包海洛因是從新竹帶下來的？
      ）我沒有證據。（問：你有什麼證據證明你在檢察官那邊
      作證講的不實在？）沒有。（問：你有什麼證據證明你現
      在講的這個版本才是實在？）沒有。」等內容（見原審卷
      第191-193頁），據上所陳，證人己○○既有多次竊盜前
      科，應深知竊盜罪之刑責為5年以下有期徒刑之罪，然在
      偵查中經檢察官對其諭知偽證罪之刑責為7年以下有期徒
      刑，並命其具結後，其自已知悉偽證之罪責較竊盜為重甚
      明。此外，證人己○○遭查獲當時，身上、家中既無任何
      足令員警懷疑其有竊盜、贓物罪嫌之物品存在，則其豈會
      在無明確事證之情況下，因害怕遭追訴竊盜犯行，即故意
      觸犯較重之偽證罪，此顯與常情有違。復觀以證人己○○
      前於警詢、偵查中證稱其之前都是向戊○○購買毒品，係
      因當日找不到戊○○，才第一次向甲○○購買等情，如其
      果有誣陷被告甲○○之意，自可供稱其毒品來源均係來自
      被告甲○○，又何須詳述其當日本欲找共同被告戊○○購
      買毒品等細節？故其於原審中別於警詢、偵查中之證述，
      應係事後迴護被告甲○○所為虛偽不實之陳述，不足憑採
      。
    4.證人即共同被告戊○○於原審已證稱：97年5月26日被告
      甲○○與己○○交易而被查獲之2小包係伊交給甲○○以
      交付給己○○等情，其證稱：伊有叫甲○○拿海洛因給己○○，伊有交兩小包海洛因給甲○○，有時候伊人不在時
      ，把東西交給甲○○，因為己○○找不到伊，都會打電話
      給甲○○，伊也曾經告訴甲○○說己○○如果找不到伊，
      會打電話給他，己○○跟甲○○有熟；伊有在電話中跟己○○說那兩包海洛因價值1千5百元，當時甲○○在伊旁邊
      ，應該聽得到；伊交海洛因給甲○○轉交己○○的情形，
      只有那一次而已等語（見本院卷第175、176、179頁），
      其於本院亦證稱：該2小包海洛因的價錢是2千元，己○○
      說身上沒有那麼多錢，問1千5百元可以嗎？伊有答應等語
      （本院卷第127頁背面）。核證人戊○○之上開供證，恰
      與被告甲○○與己○○的毒品交易經過相符，而2小包海
      洛因的價錢原來既是2千元，後經戊○○同意以1千5百元
      出售，此等特別的交易，倘被告甲○○事前不知情，何以
      渠與己○○交易時，竟能巧合以1千5百元交易？雖戊○○
      於原審就究竟有無接到己○○購買毒品的來電？是否係於
      97年5月26日當天將2小包毒品交予甲○○等節，前後顛倒
      ，供述不一，惟原審係於98年2月24日行交互詰問證人戊○○，距查獲當天已有約9個月之久，而戊○○販賣毒品
      之對象又非僅己○○一人，本即無從期待其事隔多時，仍
      對任何細節記憶猶新，正確無誤，其縱因時間經過而有所
      遺忘或錯記，亦屬常情，例如其於原審稱97年5月26日被
      告甲○○與己○○被查獲之時間，較伊當天被拘提到案之
      時間還早云云（原審第174頁），及當天己○○並未找到
      戊○○，未與戊○○講過電話，但戊○○卻證稱當天有與
      己○○聯絡過，談妥毒品交易條件云云等節（原審卷第
      177頁）。然可以確定者，證人戊○○於原審已明確證稱
      ：「時間上的問題我真的想不起來，但己○○真的是找我
      的，我說的確實都是實話，甲○○那天可能是剛好幫我把
      東西拿給己○○，海洛因是我要交給己○○的，時間上可
      能是我搞混了。」等語（原審卷第180頁，其於本院則證
      稱：是伊被拘提即97年5月26日之前一日，伊與己○○電
      話聯絡云云，惟此亦與通訊監察譯文不符，詳下述），觀
      諸戊○○所述其就有將海洛因2小包交予被告甲○○乙節
      ，語意堅決、態度肯定，與己○○所證稱當日因找不到戊○○，被告甲○○有說戊○○有交待東西給他，當日係第
      一次向被告甲○○購買毒品乙節相符。而共同被告戊○○
      係被告甲○○有血緣關係之阿姨，二人間並無仇恨過節或
      金錢糾紛，為被告甲○○所不否認（見原審卷第208-209
      頁），且共同被告戊○○於原審業已坦承全部犯行，經原
      審判決後亦未上訴，實無誣陷被告甲○○之動機，故其上
      開於原審所稱有交毒品給被告甲○○以交付予己○○之證
      詞應可採信。至戊○○雖於本院翻異前詞證稱：因伊氣被
      告甲○○指證伊販賣毒品給他，伊於原審在氣頭上而為不
      實之陳述云云（本院卷第125頁背面至126頁），惟此不僅
      與己○○警、偵訊所證不符，且其於原審既全部坦承犯罪
      ，有何氣頭上可言？誠不過係事後迴護被告甲○○之詞，
      不足採信。
    5.證人己○○於原審作證翻供稱查獲之2小包毒品係伊自新
      竹帶下來云云（原審卷第183頁），而經檢察官質問：你
      身上已經有海洛因了，你為何要再跟戊○○拿？其雖以：
      「因為我一天的量很大」云云辯解（原審卷第187頁）。
      惟查，己○○於警詢已供稱：其當案發日所查獲1小包0.2
      公克海洛因，可以使用6次，其大約兩天施用1次毒品等語
      （97偵2930號卷第37頁），是可見其使用海洛春之量非大
      ，且參以己○○於偵查中結證：本案查獲前，伊於5月份
      向戊○○買了兩次海洛因，即於97年5月5日向戊○○買半
      錢1萬2千元，5月15日（本院按，相隔10日）再向戊○○
      購3小包2千元，每一包多少重量沒有秤等語（他字卷第82
      頁偵訊筆錄，即附表一編號3所示之犯罪事實），則己○○於97年5月23日聯絡戊○○購買2小包海洛因，再於5月
      26日南下取貨，在時程亦與其施用毒品之習慣及用量不相
      悖離。是警方所查獲之2小包海洛因並非己○○原先所有
      ，否則其既有扣案足夠用量之毒品，焉須大費周章南下向
      戊○○拿毒品，並於找不到戊○○時，逕聯絡被告甲○○
      ？
    6.又戊○○既於事前曾交付2小包毒品海洛因予被告甲○○
      以便交付予己○○，而被告甲○○被查獲後，經警搜索其
      住處所查扣之物品中，並無其他毒品海洛因，益證被告甲○○與己○○交易時，經警當場所查獲之2小包海洛因即
      是共同被告戊○○所交予被告甲○○者無訛。
  (三)本件之毒品買賣，己○○係早於97年5月26日前之同年5月23
    日即先與戊○○聯絡購買毒品，當日被告甲○○就在戊○○
    之旁，戊○○並將本案交易之2小包毒品海洛因交付被告甲○○，囑其若己○○南下找不到戊○○時，即由被告甲○○
    逕將毒品交予己○○以完成毒品交易：
    1.證人己○○前揭證詞已稱：戊○○曾跟伊講說，找不到她
      時，可以找甲○○等語；另證人即共同被告戊○○於原審
      亦有證稱：「因為己○○找不到我，都會打電話給甲○○
      ，我也曾經告訴甲○○說己○○如果找不到我，會打電話
      給他，己○○跟甲○○有熟」等語（原審卷第175頁）。
    2.如前述，證人戊○○於本院已供明己○○於本案查獲前一
      日即已打電話與伊聯絡購買毒品之事，不過依卷證資料顯
      示，戊○○所記憶之日期明顯有誤。據卷附由己○○於97
      年5月23日12時36分38秒許以0000000000號行動電話撥打
      給戊○○0000000000號行動電話之通訊監察譯文顯示：「
      Ｂ（即己○○）：姐仔那邊有男的嗎？Ａ（即戊○○）：
      還沒要等一下，早上有現在沒有了。Ｂ：我朋友要拿2張
      。Ａ：我等等打給你。Ｂ：嗯。Ａ：很快啦。Ｂ：好。」
      等語（97監15號卷第45頁），雖此後直至當日21時43分戊○○接聽另一通電話止，現有之卷證上，並未有戊○○其
      他通接聽電話之監聽譯文附卷，惟戊○○於本院已證稱：
      該2小包海洛因的價錢是2千元，己○○說身上沒有那麼多
      錢，問1千5百元可以嗎？伊有答應等語（本院卷第127頁
      背面），顯見渠等於上開電話通聯後已另就2小包海洛因
      之交易條件談妥。
    3.徵諸卷附被告甲○○事後於原審所提出其上班出勤打卡紀
      錄（原審卷第103頁）顯示，其於5月23日係下午15時54分
      始上班至翌日0時01分下班，再參以前揭被告甲○○自承
      卷附通訊監察譯文內之97年5月23日3通戊○○所使用之00
      00000000號行動電話之通話係由其接聽對話，其中06時05
      分25秒之通話中，被告甲○○向對方稱珠姐在睡覺等語，
      另06時35分36秒之通話中，被告與買家「志華」者對話，
      「志華」稱要拿一個，被告甲○○回稱伊人在家裡，「志
      華」則續稱要現在過去等語，可見被告當天確實與戊○○
      在一起。證人即共同被告戊○○於原審亦證稱：「甲○○
      都跟我在一起，己○○可能打電話給我不通，平常都有人
      打電話給我，甲○○可能幫我接。」等語（原審卷第178
      頁）。而己○○是於5月23日12時36分38秒許打電話給戊○○，斯時被告甲○○尚未上班，則證人戊○○於原審證
      稱：伊與己○○通電話時，被告甲○○在旁，應該有聽到
      講價格的情形等語（原審卷第178頁），依卷證資料相符
      ，自屬可信。此由被告被告甲○○於偵查中結證稱：「（
      己○○的海洛因是否戊○○託你交給他的？）不是。他事
      先就有找戊○○。」等語（97偵2504號卷第29頁），參以
      己○○前揭證稱：於97年5月26日當天並未找到戊○○，
      才改找被告甲○○，被告甲○○後來亦有向己○○稱未找
      到戊○○，但戊○○有交東西給己○○等語，顯見被告甲○○案發前即已知悉戊○○與己○○談妥交易毒品之事，
      否則何以被告甲○○能知悉己○○事先就有找過戊○○，
      及其要轉交之海洛因係2小包，且價錢為1千5百元等情？
  (四)至辯護人為被告甲○○辯稱：97年5月26日下午4時前，被告
    甲○○在任職之超詮工業股份有限公司上班，有考勤表影本
    1份為證（見本院卷第103頁），其並無機會向被告戊○○取
    得海洛因2小包；退萬步言，縱認共同被告戊○○當日有交
    付2小包東西給被告甲○○，因共同被告戊○○有用衛生紙
    包裹，且未請被告甲○○收取任何款項，故被告甲○○對交
    付之物為海洛因乙節應不知情；扣案海洛因2小包，經鑑定
    結果，其重量分別為0.1236公克、0.0158公克，2包之重量
    差距甚大，且其中1包僅0.0158公克，與一般販賣毒品之單
    位重（數）量不符，反而比較像施用後所剩餘之重（數）量
    ，故扣案海洛因是否確係被告販賣予己○○者，更值疑異云
    云。惟查：
    1.依卷附被告甲○○之考勤表（打卡紀錄）1份，僅能證明
      被告甲○○於97年5月26日上午7時55分及同日下午4時有
      打卡紀錄，然該打卡動作是否其本人所為、於該時段內是
      否均在工作地點，尚無法自該打卡紀錄得知。參以證人己○○前揭於原審證稱：「我最早跟甲○○約的時候，是下
      午1點多打給他，當時他在家裡」等語，則被告甲○○上
      揭出勤紀錄關於5月26日之出勤情況是否真實？及證人即
      被告甲○○任職公司之班長乙○○於本院所證被告甲○○
      於5月26日中午未外出乙節，均容有疑問。況且本院前已
      認定共同被告戊○○與證人己○○電話談妥交易毒品及戊○○交付2小包毒品海洛因予被告甲○○以便交付予己○○之日期，係97年5月23日，並非同年5月26日，是辯護意
      旨就此部分，已無足採。
    2.共同被告戊○○固證稱伊交付毒品予被告甲○○時，有以
      衛生紙包裹云云。然依證人己○○於警詢、偵查中所述，
      被告甲○○係拿出2包海洛因，說這2包1500元，已如上述
      ，並未提及該2包海洛因有以衛生紙包裹之事，且本案遭
      查獲時，除扣得上開海洛因2包外，並未扣得任何類似衛
      生紙之包覆物，故尚難認被告甲○○將海洛因交予己○○
      時，有如共同被告戊○○所述之包裝情形。況被告甲○○
      已有施用海洛因之經驗，並曾因此遭法院判刑確定，其施
      用之毒品來源係購自共同被告戊○○，之前亦曾載戊○○
      到頭份、竹南一帶，看過戊○○下車交付毒品給向她購買
      之人等情，業據其於警詢、偵查中供承在卷（97他166號
      卷第96-99、110-113頁），且有臺灣高等法院被告前案紀
      錄表附卷可稽，是其對於共同被告戊○○有販賣海洛因，
      及海洛因之外觀、形態、市價等應知之甚詳，則其既可得
      見受共同被告戊○○所託交予己○○之物品外觀為白色粉
      末狀，尚知應向己○○收取1千5百元之代價，則其對於所
      交付之物即為海洛因乙事應有認識，至為灼然。綜上，辯
      護人前開所辯，尚難使本院為有利於被告甲○○之認定。
    3.至關於扣案2小包毒品海洛因，其重量分別為0.1236公克
      、0.0158公克，2包之重量有所差距乙節，據己○○於偵
      查中結證稱：本案查獲前，伊於5月份向戊○○買了兩次
      海洛因，即於97年5月5日向戊○○買半錢1萬2千元，5月
      15 日再向戊○○購3小包2千元，每一包多少重量沒有秤
      等語（他字卷第82頁），顯見己○○向戊○○購買海洛品
      之慣常經驗，並未實際磅秤所買得毒品之重量，其亦不在
      意毒品重量，而係信任戊○○之隨意交付。另參以共同被
      告戊○○以證人身分於原審經被告甲○○之辯護人詰問其
      一般販賣海洛因之重量及本案扣案海洛因何以量少時，其
      證稱：「（問請提示偵卷第2092卷第77-82頁，是否係警
      方所扣押的安非他命與海洛因及重量，你平常販賣的重量
      是否與此差不多？）對。（以82頁所示的海洛因，1包多
      少錢？）1千。（你所販賣的海洛因每小包的包裝是否係
      0.0158公克？）可能是他（按指被告甲○○）用過的。（
      有沒有可能這種重量？）沒有，他可能是用過才會這麼少
      。」等語（原審卷第173頁），此為證人戊○○不假思索
      之直接對話，可見被告甲○○前必亦曾有將欲販售之海洛
      因先行施用部分之類似情形。徵諸本案被告甲○○於97年
      5月23日即受戊○○交付2小包海洛因，準備交給己○○，
      至97年5月26日之實際交付止有3、4日之間隔，且如前述
      ，被告甲○○亦知悉戊○○將原為2千元之2小包海洛因欲
      以1千5百元價錢便宜賣給己○○，加以該毒品亦非絕對密
      封無法開啟，則被告甲○○於交付己○○前，因毒癮之故
      ，以為不易被察覺而自行施用其中之部分海洛因，不僅合
      於戊○○所證稱之情，亦與一般經驗法則不相悖離，故辯
      護人就此之辯護亦無足採。
二、按販賣毒品係違法行為，非可公然為之，亦無公定之價格，
    不論任何包裝，均可任意分裝增減分量，而每次買賣之價量
    ，亦可能隨時依雙方間之關係深淺、資力、需求量及對行情
    之認知、來源是否充裕、查緝是否嚴緊，購買者被查獲時供
    述購買對象之可能性風險之評估等，因而異其標準，並機動
    調整，非可一概而論，販賣之利得除經坦承犯行或價量俱臻
    明確外，委難察得實情，販賣之人從價差或量差中牟利方式
    雖異，其意圖營利之非法販賣行為則一。海洛因及安非他命
    因危害人體健康至鉅，政府取締嚴格，取得不易，而對於販
    賣者之處罰亦重，被告為有辨別事理能力之成年人，自知之
    甚明，故本件其當是基於營利之意圖而販賣，否則應無甘冒
    被查緝受重刑風險之理。況證人即共同被告戊○○於本院亦
    證稱：其賣給己○○2小包海洛因價錢1千5百元，有獲利，
    就算賣1千元也會有獲利等語（本院卷第128頁），是本件被
    告甲○○與共同被告戊○○共同販賣海洛因予己○○確實獲
    有營利，要堪認定。
三、次按刑法關於正犯與從犯之區別，係以其主觀之犯意及客觀
    之犯行為標準，凡以自己犯罪之意思而參與犯罪，無論其所
    參與者是否犯罪構成要件之行為，皆為正犯，其以幫助他人
    犯罪之意思而參與犯罪，其所參與者，苟係犯罪構成要件之
    行為，亦為正犯，必以幫助他人犯罪之意思而參與犯罪，其
    所參與者又為犯罪構成要件以外之行為，始為從犯（最高法
    院76年度台上字第3516號判決意旨參照）。又按聯絡毒品買
    賣、交付毒品、收取毒品買賣價金等行為，均屬販賣毒品罪
    構成要件事實之部分行為，苟有參與其事，即係分擔實行犯
    罪行為，自應負共同販賣毒品罪責（最高法院97年台上字第
    1439號判決意旨參照），可知毒品交易時間、交易地點、金
    額數量之磋商，及毒品之實際交付、收取現款，均係構成販
    賣毒品海洛因罪之重要核心行為。本件被告甲○○受共同被
    告戊○○之囑付交付2小包海洛因予己○○，及向其表示該2
    包海洛因之價格為1千5百元，並欲代共同被告戊○○收取價
    款之行為，實已參與販賣海洛因之構成要件行為，依照前述
    說明，應係販賣海洛因之共同正犯。又被告甲○○已將海洛
    因交付給買受人己○○，已屬販賣既遂，雖己○○因警察之
    出現，致未及交付價金，仍與販賣既遂之結果無影響（最高
    法院97年度台上字第6540號判決參照）。
四、綜上所述，被告甲○○有與共同被告戊○○共同販賣海洛因
   予己○○之犯行，事證明確，堪予認定，被告甲○○所辯，
   無非卸責之詞，不足採信。
五、新舊法比較：
（一）按行為後法律有變更者，適用行為時之法律，但行為後之
      法律有利於行為人者，適用最有利於行為人之法律，現行
      刑法第2條第1項訂有明文。又依最高法院95年5月23日刑
      事庭第8次會議決議，關於法律變更之比較適用原則，於
      比較時應就罪刑有關之共犯、未遂犯、想像競合犯、牽連
      犯、連續犯、結合犯，以及累犯加重、自首減輕暨其他法
      定加減原因（如身分加減）與加減比例等一切情形，本於
      統一性及整體性原則，綜其全部罪刑之結果而為比較。本
      件被告行為後，毒品危害防制條例第4條、第17條業已修
      正，並於98年5月20日公布，同年月22日施行（按法規之
      制定與法規之修正，如有特定生效日之必要者，依中央法
      規標準法第14條或第20條第2項準用第14條之規定，應分
      別特定其施行日期。法規制定或前次修正基於特殊因素所
      特定之施行日期，並不適用於日後修正或再次修正之條文
      。又法律之制定或修正，若未明定施行日期者，中央法規
      標準法雖未規定應自何時生效，然法律既經制定或修正並
      經總統公布，自應依一般原則，自公布日起算至第3日發
      生效力。至於92年7月9日修正公布之毒品危害防制條例第
      36條規定：「本條例自公布後6個月施行。」其立法理由
      係謂：「(一)依修正草案第2條第3項規定，法務部需會同衛
      生署成立審議委員會每3個月定期檢討調整毒品之分級及
      品項，而本次新增第四級毒品，有需要在新法施行前先經
      該審議會檢討後再調整公布，爰預留6個月緩衝期，以利
      處理。(二)依本條例新修正之規定，有必要再訂定相關子法
      及修正相關法規，以配合本條例之施行，故亦有需要預留
      適當緩衝期，以利訂頒相關子法及相關法規之配合修正。
      」故該條規定，顯係因應該次修正之需，始預留適當之緩
      衝期。與本次之修正並未定有施行日期之特別規定，且亦
      未明示係基於何特殊因素而修正，自並不能適用92年7 月
      9日修正公布之毒品危害防制條例第36條自公布後6個月施
      行之規定）。是被告犯後法律已有變更，修正前毒品危害
      防制條例第4條第1項規定為：「製造、運輸、販賣第一級
      毒品者，處死刑或無期徒刑；處無期徒刑者，得併科新臺
      幣1千萬元以下罰金。」修正後毒品危害防制條例第4條第
      1項則規定為：「製造、運輸、販賣第一級毒品者，處死
      刑或無期徒刑；處無期徒刑者，得併科新臺幣2千萬元以
      下罰金。」是以修正前之有關罰金刑之規定有利於行為人
      ；另修正前毒品危害防制條例第17條之規定為：「犯第4
      條第1項至第4項、第5條第1項至第4項前段、第6條第1項
      至第4項、第7條第1項至第4項、第8條第1項至第4項、第
      10條或第11條第1項、第2項之罪，供出毒品來源，因而破
      獲者，得減輕其刑。」修正後毒品危害防制條例第17條則
      規定：「犯第4條至第8條、第10條獲第11條之罪，供出毒
      品來源，因而查獲其他正犯或共犯者，減輕或免除其刑。
      犯第4條至第8條之罪於偵查及審判中均自白者，減輕其刑
      。」而死刑減輕者，為無期徒刑，無期徒刑減輕者，為20
      年以下15年以上有期徒刑。罰金減輕者，減輕其刑至2分
      之1，刑法第64條8第2項、第65條第2項、第66條前段分別
      定有明文。是此減刑規定又以修正後有利於行為人。
（二）以本件被告之犯罪而言，被告自始即否認犯罪，而無修正
      後毒品危害防制條例第17條減刑規定之適用，是依刑法第
      2條第1項之規定及前揭最高法院決議綜其全部罪刑新舊法
      比較之結果，修正後之法律規定並無較修正前有利於被告
      ，仍應適用被告行為時即修正前毒品危害防制條例第4條
      第1項規定處斷。
六、論罪科刑：
（一）按海洛因為毒品危害防制條例第2條第2項第1款規定之第
      一級，核被告甲○○所為，係犯毒品危害防制條例第4條
      第1項販賣第一級毒品罪。被告甲○○為販賣第一級毒品
      海洛因而持有海洛因之低度行為，應為其販賣之高度行為
      所吸收，不另論罪。
（二）被告甲○○與共同被告戊○○，就本件（即附表一編號4
      ）販賣第一級毒品犯行，有犯意聯絡及行為分擔，應論以
      共同正犯。
（三）被告甲○○有如事實欄所載科處有期徒刑及執行紀錄，有
      臺灣高等法院被告前案紀錄表在卷可按，其受有期徒刑執
      行完畢後，5年以內故意再犯本件有期徒刑以上之罪，為
      累犯，除販賣第一級毒品罪之法定本刑為死刑、無期徒刑
      部分依法不得加重其刑外，其罰金刑部分則應依刑法第47
      條第1項之規定加重其刑。
（四）又按犯罪之情狀顯可憫恕，認科以最低度刑仍嫌過重者，
      得酌量減輕其刑，刑法第59條定有明文。而販賣第一級毒
      品罪之法定刑為死刑或無期徒刑，然同為販賣第一級毒品
      之人，其原因動機不一，犯罪情節未必盡同，或有大盤毒
      梟者，亦有中、小盤之分，甚或僅止於吸毒者友儕間為求
      互通有無之有償轉讓者亦有之，其販賣行為所造成危害社
      會之程度自屬有異，法律科處此類犯罪，所設之法定最低
      本刑卻同為「死刑或無期徒刑」，不可謂不重。於此情形
      ，倘依其情狀處以較輕之徒刑，即足以懲儆，並可達防衛
      社會之目的者，自非不可依客觀之犯行與主觀之惡性二者
      加以考量其情狀，是否有可憫恕之處，適用刑法第59條之
      規定酌量減輕其刑，期使個案裁判之量刑，能斟酌至當，
      符合比例原則。本案被告甲○○所為共同販賣第一級毒品
      予己○○之次數僅有1次，該次尚未獲取利益即遭查獲，
      其非惡性極重之大毒梟，對於社會危害之程度，自不能與
      大盤毒梟等同論之，倘就被告甲○○販賣第一級毒品之犯
      行科以法定最低刑度，猶嫌過重，難謂符合罪刑相當性及
      比例原則，客觀上足以引起一般之同情，其犯罪情狀尚有
      可憫之處，是其所犯上開販賣第一級毒品罪，合依刑法第
      59條之規定，酌量減輕其刑，又被告甲○○就得併科罰金
      刑部分同時有上開刑之加重及減輕事由，依法先加後減之
      。
（五）原審認被告罪證明確，予以論罪科刑，固非無見，惟：
      1.被告行為後，毒品危害防制條例第4條第1項已有修正，
        原審未及比較適用，容有未合。
      2.共同被告戊○○與證人己○○最初談妥本件毒品海洛因
        之交易，及被告甲○○與共同被告戊○○共同基於販賣
        第一級毒品之犯意聯絡暨共同被告戊○○交付海洛因予
        被告甲○○之時點，均發生於97年5月23日，原審未予
        詳查，認均係發生於97年5月26日，自有違誤。
      被告上訴意旨否認犯罪，指摘原判決不當，固無理由，惟
      原判決既有上開未及適用法律之瑕疵，即屬無可維持，應
      由本院予以撤銷改判。
（六）爰審酌共同被告戊○○無視我國政府禁絕毒害之堅定立場
      ，除為戕害自身之施用毒品行為外，更圖一己私人經濟利
      益，任將海洛因及安非他命販賣予他人，致使買受之吸毒
      者更加產生依賴性及成癮性，危害國民健康與社會治安程
      度至鉅，乃被告甲○○竟協助戊○○交付毒品以完遂毒品
      買賣交易，且本案販賣毒品之數量非鉅，被告甲○○否認
      犯行之犯後態度，及渠本件犯罪之動機、目的、智識程度
      等一切情狀，量處如主文第2項所示之刑，以示懲儆。
（七）沒收部分：
    1.按查獲之第一、二級毒品，不問屬於犯人與否，均沒收銷
      燬之，毒品危害防制條例第18條第1項前段定有明文。查
      扣案如附表二編號8之白色粉末2包，經鑑定結果含有海洛
      因成分，有行政院衛生署草屯療養院鑑定書在卷（97偵25
      04卷第35頁）可憑，為此共同被告戊○○、甲○○販賣予
      己○○之物，業經本院認定如上，且毒品之包裝袋因與其
      內之毒品業已無法析離，應將之同視為第一級、第二級毒
      品，從而不問屬於犯人與否，爰併依上開規定宣告沒收銷
      燬之。
    2.再按犯毒品危害防制條例第4條之罪者，其供犯罪所用或
      因犯罪所得之財物，均沒收之，如全部或一部不能沒收時
      ，追徵其價額或以其財產抵償之，毒品危害防制條例第19
      條第1項定有明文；再共同正犯因相互間利用他人之行為
      ，以遂行其犯意之實現，本於責任共同之原則，有關沒收
      部分，對於共犯間供犯罪所用之物，自均應為沒收之諭知
      。查如附表二編號7之行動電話（含SIM卡），為被告甲○○所有，供其共犯本案販賣第一級毒品犯罪行聯絡之用，
      亦經本院認定如前，應依毒品危害防制條例第19條第1項
      之規定，宣告沒收。至扣案800元現金，係己○○與被告
      甲○○交易毒品時，正準備交付而尚未交付予被告甲○○
      之買賣價金，故被告甲○○尚未取得該價金，仍屬己○○
      所有，尚非被告甲○○之犯罪所得，不得宣告沒收。
    3.至扣案如附表三編號1之海洛因1包，經共同被告戊○○陳
      稱係供其吸食之用（見本院卷第205頁），附表三編號3至
      5所示之物，亦據被告甲○○表示係供其吸食毒品所用（
      見本院卷第208頁），及附表三編號2所示之物等，均尚乏
      積極證據證明係共同被告戊○○、甲○○販賣毒品所用或
      所得之物，難認與被告之本案犯行有所關聯，爰不予宣告
      沒收，附此敘明。
據上論斷，應依刑事訴訟法第369條第1項前段、第364條、第299
條第1項前段，毒品危害防制條例第4條第 1項（修正前）、第18
條第1項、第19條第1項，刑法第11條、第2條第1項、第28條、第
47 條第1項、第59條，判決如主文。
本案經檢察官丁○○庭執行職務。
中    華    民    國    98    年    8     月    26    日
            刑事第五庭  審判長法  官  趙  春  碧
                              法  官  楊  真  明
                              法  官  賴  恭  利
上列正本證明與原本無異。
如不服本判決應於收受送達後十日內向本院提出上訴書狀，其未
敘述上訴理由者，並得於提起上訴後十日內向本院補提理由書（
均須按他造當事人之人數附繕本）「切勿逕送上級法院」。
                              書記官  林  桂  鳳
中    華    民    國    98    年    8     月    26    日
附錄所犯法條全文：
修正前毒品危害防制條例第4 條第 1項
製造、運輸、販賣第一級毒品者，處死刑或無期徒刑；處無期徒
刑者，得併科新臺幣1 千萬元以下罰金。
附表一：共同被告戊○○、甲○○販賣毒品之犯行
 ┌──┬─────┬─────┬────┬─────────────────┐
 │編號│販賣時間  │販賣地點  │販賣對象│販賣毒品次數、種類、數量、價格、方│
 │    │          │          │        │式                                │
 ├──┼─────┼─────┼────┼─────────────────┤
 │1   │96年6 月迄│苗栗縣頭份│A（年籍 │96年6 月迄同年11月1 日以前，鍾玉│
 │    │96年11月1 │鎮後庄里18│詳卷）  │  珍分別在其當時之苗栗縣頭份鎮後庄│
 │    │日以前、96│鄰信義路50│        │  里18鄰信義路504 巷7 弄7 號住處及│
 │    │年11月1 日│4巷7弄7 號│        │  竹南樂神遊藝場，每次分別以2000元│
 │    │14時許    │、苗栗縣竹│        │  、3000元、5000元、7000元不等之價│
 │    │（共販賣海│南鎮樂神遊│        │  錢，販售數量不詳之海洛因予A 共4 │
 │    │洛因5次） │藝場、竹南│        │  次。                            │
 │    │          │鎮中美里鍾│        │96年11月1 日14時許，戊○○在苗栗│
 │    │          │玉珍友人住│        │  縣竹南鎮中美里其友人之住處，以  │
 │    │          │處        │        │  5000元之價格，販賣數量不詳之海洛│
 │    │          │          │        │  因予A 1 次。                    │
 ├──┼─────┼─────┼────┼─────────────────┤
 │2   │97年3月24 │苗栗縣頭份│劉玉雯  │97年3 月24日上午，由劉玉雯主動撥│
 │    │日8時許、 │鎮元寶遊藝│        │  打0000000000號電話聯繫戊○○欲購│
 │    │97年4月上 │場、苗栗縣│        │  買海洛因，兩人遂相約在苗栗縣頭份│
 │    │旬14時許、│頭份鎮蟠桃│        │  鎮元寶遊藝場，由戊○○以1000元之│
 │    │97年5月2日│里14鄰信一│        │  代價，販賣海洛因4 小包予劉玉雯。│
 │    │13時許    │街6-5 號5 │        │97年4 月初某日，經上開電話聯繫後│
 │    │（共販賣海│樓        │        │  ，戊○○在信一街住處，以1000元之│
 │    │洛因、安非│          │        │  價格販賣安非他命1 小包予劉玉雯。│
 │    │他命各1 次│          │        │97年5 月2 日13時許，經上開電話聯│
 │    │，及販賣安│          │        │  繫後，戊○○在前揭信一街住處，本│
 │    │非他命未遂│          │        │  欲以2000元之價格販賣安非他命2 小│
 │    │1次）     │          │        │  包予劉玉雯，惟尚未交易即被警方查│
 │    │          │          │        │  獲而未遂。                      │
 ├──┼─────┼─────┼────┼─────────────────┤
 │3   │97年5月5日│苗栗縣頭份│己○○  │97年5 月5 日經由戊○○之00000000│
 │    │、97年5月1│鎮蟠桃里14│        │  41號電話聯絡後，戊○○在信一街住│
 │    │5日       │鄰信一街6-│        │  處，以12000 元之價格，販賣海洛因│
 │    │（共販賣海│5號5樓、頭│        │  半錢予己○○。                  │
 │    │洛因2次） │份鎮百樂門│        │97年5 月15日，經上開電話聯絡後，│
 │    │          │遊藝場    │        │  戊○○在頭份鎮百樂門遊藝場，以  │
 │    │          │          │        │  2000元之價格，販賣海洛因3 小包予│
 │    │          │          │        │  己○○。                        │
 ├──┼─────┼─────┼────┼─────────────────┤
 │4   │97年5月26 │苗栗縣竹南│己○○  │如犯罪事實所載。                  │
 │    │日16時45分│鎮新南里14│        │                                  │
 │    │許        │鄰勝利街83│        │                                  │
 │    │（共販賣海│號甲○○住│        │                                  │
 │    │洛因1次） │處前      │        │                                  │
 ├──┼─────┼─────┼────┼─────────────────┤
 │5   │97年5月15 │苗栗縣頭份│管通成  │97年5 月15日21時30分許，經由鍾玉│
 │    │日21時30分│鎮百樂門遊│        │  珍之0000000000號電話聯絡後，鍾玉│
 │    │許、97年5 │藝場附近之│        │  珍在頭份鎮百樂門遊藝場附近之7-11│
 │    │月21日15時│7-11超商、│        │  超商，以1000元之價格，販賣安非他│
 │    │許、97年5 │頭份鎮百樂│        │  命1 小包予管通成。              │
 │    │月25日15時│門遊藝場  │        │97年5 月21日15時12分許，經上開電│
 │    │55分許    │          │        │  話聯絡後，戊○○在頭份鎮百樂門遊│
 │    │（共販賣安│          │        │  藝場，以1000元之價格，販賣安非他│
 │    │非他命3 次│          │        │  命1 小包予管通成。              │
 │    │）        │          │        │97年5 月25日15時55分許，經上開電│
 │    │          │          │        │  話聯絡後，戊○○在頭份鎮百樂門遊│
 │    │          │          │        │  藝場，以1000元之價格，販賣安非他│
 │    │          │          │        │  命1 小包予管通成。              │
 ├──┼─────┼─────┼────┼─────────────────┤
 │6   │97年5月23 │苗栗縣頭份│甲○○  │97年5 月23日晚間，經由戊○○之  │
 │    │日晚間、97│鎮百樂門遊│        │  0000000000 號電話聯絡後，戊○○ │
 │    │年5月24日 │藝場      │        │  在頭份鎮百樂門藝場，以1000元之價│
 │    │晚間      │          │        │  格，販賣海洛因1 小包予甲○○。  │
 │    │（共販賣海│          │        │97年5 月24日晚間，經上開電話聯絡│
 │    │洛因、安非│          │        │  後，戊○○在頭份鎮百樂遊藝場，以│
 │    │他命各1次 │          │        │  2000元價格，販賣安非他命3 小包予│
 │    │）        │          │        │  甲○○。                        │
 └──┴─────┴─────┴────┴─────────────────┘
附表二：應沒收之物
┌──┬──────┬────────────────────────┐
│編號│扣案日期    │名稱及數量                                      │
├──┼──────┼────────────────────────┤
│ 1  │97年5月2日  │安非他命玖包（驗餘淨重分別為0.7261公克、0.7592公│
│    │            │克、0.7314公克、0.7704公克、0.7748公克、0.7639公│
│    │            │克、0.7231公克、0.7445公克、0.6065公克）        │
├──┼──────┼────────────────────────┤
│ 2  │同上        │刮杓壹支、安非他命吸食器壹組（戊○○所有）      │
├──┼──────┼────────────────────────┤
│ 3  │97年5月26日 │安非他命吸食器壹組（戊○○所有）                │
├──┼──────┼────────────────────────┤
│ 4  │同上        │門號0000000000號行動電話含SIM 卡（戊○○所有）  │
├──┼──────┼────────────────────────┤
│ 5  │同上        │門號0000000000號行動電話含SIM 卡（戊○○所有）  │
├──┼──────┼────────────────────────┤
│ 6  │同上        │小包夾鏈袋2盒（戊○○所有）                     │
├──┼──────┼────────────────────────┤
│ 7  │同上        │門號0000000000號行動電話含SIM 卡（甲○○所有）  │
├──┼──────┼────────────────────────┤
│ 8  │同上        │海洛因貳包（驗餘淨重分別為0.1183、0.0068公克）  │
│    │            │（供附表二編號4之販賣海洛因犯行所用）           │
└──┴──────┴────────────────────────┘
附表三：不予沒收之物
┌──┬──────┬────────────────────────┐
│編號│扣案日期    │名稱及數量                                      │
├──┼──────┼────────────────────────┤
│ 1  │97年5月2日  │海洛因壹包（驗餘淨重0.0698公克，戊○○吸食之用）│
├──┼──────┼────────────────────────┤
│ 2  │97年5月26日 │小型針孔攝影機1 組、電話簿、帳冊各1 本、新臺幣  │
│    │            │25000元。（戊○○所有）                         │
├──┼──────┼────────────────────────┤
│ 3  │同上        │安非他命吸食器壹組（甲○○所有）                │
├──┼──────┼────────────────────────┤
│ 4  │同上        │海洛因殘渣袋伍包（甲○○吸食之用）              │
├──┼──────┼────────────────────────┤
│ 5  │同上        │安非他命殘渣袋貳包（甲○○吸食之用）            │
└──┴──────┴────────────────────────┘


司法院資訊處製作；財團法人民間司法改革基金會備份。
